【裁判字號】    97,易,1150
【裁判日期】    970613
【裁判案由】    賭博
【裁判全文】
臺灣臺北地方法院刑事判決              97年度易字第1150號
公  訴  人  臺灣臺北地方法院檢察署檢察官
被      告  乙○○
            甲○○
上列被告等因賭博案件，經檢察官聲請以簡易判決處刑（97年度
偵字第3307號），本院簡易庭認不宜以簡易判決處刑，改適用通
常程序審理（97年度簡字第545號），判決如下：
    主  文
乙○○、甲○○在公共場所賭博財物，各處罰金新臺幣貳仟元，
如易服勞役，均以新臺幣壹仟元折算壹日；扣案骰子肆顆、象棋
壹副付、新臺幣壹萬貳仟肆佰元均沒收。
    事實及理由
一、犯罪事實：本件除更正臺北市萬華區艋舺公園東側涼亭為公
    共場所（聲請簡易判決處刑書誤為公眾得出入之場所）外，
    其餘犯罪事實均引用檢察官聲請簡易判決處刑書之記載（如
    附件）。
二、證據名稱：
    (一)被告乙○○、甲○○於警詢及偵查中之自白。
    (二)扣案之骰子四顆、象棋壹一付、新臺幣（以下同）一萬二
      千四百元。
三、被告甲○○於本院審理時，雖辯稱前開扣案現金一萬二千四
    百元中，有一千二百元為其依警員指示由口袋中取出，並非
    現場扣得之賭檯上財物云云，然此不惟與其警詢中之陳述及
    同時在場賭博之其餘被告供述情節不符，亦與經其當場簽認
    之扣押筆錄及扣押物品證明書所載查扣情形有違，自難採信
    。被告甲○○雖聲請傳訊其所辯要求取出身上財物之警員到
    庭作證，然依被告甲○○所辯，該人員既非現場執行職務之
    警員，亦非為其製作筆錄之人員，是其聲請對象已難特定，
    佐以被告甲○○之前開辯解情節，除與一般案件之分工處理
    情節有異，亦與前述事證相違，本院認此證據之調查，於前
    述事實認定之結果不生影響，無傳訊之必要，併此敘明。
四、核被告乙○○、甲○○所為均係犯刑法第二百六十六條第一
    項之賭博罪。爰分別審酌被告等素行及渠等偶因一時興起，
    而於前開公共場所參與賭局，其下注金額非鉅，危害亦非重
    大等一切情狀，各量處如主文所示之刑，並均諭知易服勞役
    之折算標準。扣案之骰子四顆、象棋一副付及新臺幣一萬二
    千四百元均為賭檯處之財物，併予宣告沒收。
五、被告乙○○經合法傳喚，無正當理由不到庭，本件核屬專科
    罰金案件，爰不待其陳述，逕行判決。
據上論斷，應依刑事訴訟法第四百五十二條、第三百零六條、第
二百九十九條第一項前段、第三百十條之一，刑法第二百六十六
條第一項前段、第二項、第四十二條第三項前段，刑法施行法第
一條之一，判決如主文。
本案經檢察官簡逸薇到庭執行職務。
中    華    民    國    97    年    6    月    13    日
                  刑事第十一庭  法  官  劉方慈
以上正本證明與原本無異。
如不服本判決，應於判決送達後10日內，向本院提出上訴狀。
                                書記官  林妙穗
中    華    民    國    97    年    6    月    13    日
附錄論罪法條：
中華民國刑法第266條
（普通賭博罪與沒收物）
在公共場所或公眾得出入之場所賭博財物者，處 1 千元以下罰
金。但以供人暫時娛樂之物為賭者，不在此限。
當場賭博之器具與在賭檯或兌換籌碼處之財物，不問屬於犯人與
否，沒收之。


司法院資訊處製作；財團法人民間司法改革基金會備份。
